【裁判字號】    98,上訴,2783
【裁判日期】    980731
【裁判案由】    強盜
【裁判全文】
臺灣高等法院刑事判決                98年度上訴字第2783號
    上  訴  人  臺灣士林地方法院檢察署檢察官
    被      告  乙○○
                        （另案於臺灣基隆監獄執行）
    指定辯護人  本院公設辯護人  周君穎
上列上訴人因被告準強盜案件，不服臺灣士林地方法院98年度訴
緝字第21號，中華民國98年5月22日第一審判決（起訴案號：臺
灣士林地方法院檢察署97年度偵字第7873號），提起上訴，判決
如下：
    主      文
上訴駁回。
    犯罪事實及理由
壹、本院審理結果，第一審依司法院大法官釋字第630 號解釋（
    下稱釋字630 號），認定被告乙○○實行竊盜犯行被發覺為
    脫免逮捕而向被害人甲○○揮拳，致甲○○臉、眼及手挫傷
    （未據告訴）的行為，隨即受甲○○反制壓制在廟內龍柱旁
    ，致尚未達於強盜罪的構成要件要素「至使不能抗拒」的程
    度，不構成刑法第329 條準強盜罪；因而變更起訴法條認定
    被告僅觸犯刑法第320 條第1 項竊盜罪，累犯，判處有期徒
    刑7 月，認事用法及量刑均無不當，應予維持，並引用附件
    第一審判決書記載的犯罪事實、證據及理由。
貳、公訴人上訴意旨略以：刑法第329 條準強盜罪並不以至使被
    害人陷於完全不能抗拒的地步為必要。被告實行的強暴行為
    ，已致被害人當下難以抗拒，應即成立準強盜罪等語。
參、釋字185 號解釋：司法院解釋憲法，並有統一解釋法律及命
    令之權，憲法第78條明定。其所為的解釋，自有拘束全國各
    機關及人民的效力。各機關處理有關事項，應依解釋意旨為
    之，違背解釋的判例，當然失其效力。
    因此，大法官解釋具有等同憲法或法律的效力。
    原判決已經詳細論述釋字630 號針對刑法第329 條準強盜罪
    明文解釋的意旨，並詳述被告即刻遭被害人反制壓制於地，
    隨即被眾人擒拿報警究辦，因認被告竊後實行的強暴行為，
    並不構成準強盜罪。
    檢察官仍以釋字630 號解釋前的見解上訴，指稱原判決不當
    ，並無理由，應予駁回。
肆、適用法律：刑事訴訟法第373 條、第368 條、第364 條。
中    華    民    國    98    年    7     月    31    日
                  刑事第六庭  審判長法  官  林堭儀
                                    法  官  吳淑惠
                                    法  官  郭豫珍
以上正本證明與原本無異。
檢察官如不服本判決，應於收受送達後10日內向本院提出上訴書
狀，其未敘述上訴之理由者並得於提起上訴後10日內向本院補提
理由書（均須按他造當事人之人數附繕本）「切勿逕送上級法院
」。
                                    書記官  胡勤義
中    華    民    國    98    年    8     月    4     日
附錄：本案論罪科刑法條全文
中華民國刑法第320條
（普通竊盜罪、竊佔罪）
意圖為自己或第三人不法之所有，而竊取他人之動產者，為竊盜
罪，處 5 年以下有期徒刑、拘役或 5 百元以下罰金。
意圖為自己或第三人不法之利益，而竊佔他人之不動產者，依前
項之規定處斷。
前二項之未遂犯罰之。


司法院資訊處製作；財團法人民間司法改革基金會備份。
